# 请教陈版，关于投资性主体的问题

提问人：会计真凡人 时间：2019-04-10 14:58:28
准则 33 号，第二十二条、（三）该公司按照公允价值对几乎所有投资的业绩进行考量和评价。请教陈版的是： 1 、对于这句话如何理解？以及在审计时如何识别呢？ 2 、对几乎所有投资的意思是不是包含子公司和金融资产中其他权益性工具。 3 、某基金合伙企业在资产负债表日所有投资项目投资比例在 10—20% 间，计入可供出售金融资产，且投资的公司都是非上市公司，公司全部按照成本计量，既不是公允也没有权益法，这对审计报告意见类型产生什么影响？

回答人：chenyiwei
合并报表准则应用指南对此的解释：
按照公允价值对投资业绩进行计量和评价。投资性主体定义的基本要素之一是以公允价值作为其首要的计量和评价属性，因为相对于合并子公司财务报表或者按照权益法核算对联营企业或合营企业的投资而言，公允价值计量所提供的信息更具有相关性。公允价值计量体现在：在会计准则允许的情况下，在向投资方报告其财务状况和经营成果时应当以公允价值计量其投资；向其关键管理人员提供公允价值信息，以供他们据此评估投资业绩或作出投资决策。但投资性主体没有必要以公允价值计量其固定资产等非投资性资产或其负债。
个人理解，以公允价值对几乎所有投资的业绩进行考量和评价，与投资性主体的目标之间是存在逻辑对应关系的，既然投资性主体是纯财务投资人，以获取股利收益和资本增值收益为唯一目的，则自然会关心所持有投资的公允价值情况。此时以公允价值进行计量更有相关性。
如果 “某基金合伙企业在资产负债表日所有投资项目投资比例在 10—20%间，计入可供出售金融资产，且投资的公司都是非上市公司，公司全部按照成本计量”，则应考量：（ 1 ）认定其为投资性主体是否恰当；（ 2 ）各项投资的公允价值能否可靠确定；（ 3 ）基金未采用公允价值计量其各项投资有无合理理由（除了不切实可行以外）。

提问人：chengchn 时间：2019-12-02 06:30:13
请教陈版主，我们现在遇到的公司和案例中描述的完全一致，那么若公允价值确实无法可靠计量，或者因所投资在企业均为非上市或初创企业，获取可靠的公允价值不符合成本效益原则下，企业按照可供出售金融资产成本模式对所投资企业进行核算是否合理？是否可以据此认定其不是投资性主体呢？

回答人：chenyiwei
少量投资的公允价值不能可靠确定是正常情况，但如果大多数甚至全部投资的公允价值都不能可靠确定（其实也不是不能确定，只是缺乏估值专业技术）可能导致不符合投资性主体的定义。

提问人：chengchn 时间：2019-12-03 06:30:13
首先感谢陈版主的回复！那如果该单位确实不是投资性主体，用可供出售金融资产的成本法进行核算是否合适呢？

回答人：chenyiwei
不合适。应作为交易性金融资产以公允价值计量。

提问人：chengchn 时间：2019-12-04 06:30:14
陈版主，因为获取不了公允价值，所以不认为是投资性主体。您的建议是作为交易性金融资产以公允价值计量，但是没有办法获取公允价值，那企业每期怎样确定公允价值变动损益呢？

回答人：chenyiwei
考虑是否适用新 CAS 22 第四十四条的成本计量例外条款。